臺灣高雄地方法院民事裁定　　　　　　　　　　　　九十三年度聲字第一三二二號
　　聲　請　人　中國石油股份有限公司
　　法定代理人　己ｉ○
　　訴訟代理人　丙宙○
　　相　對　人　高雄市小港區漁會
　　法定代理人　癸Ｖ○
　　相　對　人　甲子
　　相　對　人　丙巳
　　相　對　人　庚壬○
　　相　對　人　丙午○
　　相　對　人　癸Ｐ○
　　相　對　人　癸午○
　　相　對　人　戊Ａ○
　　相　對　人　庚ｈ
　　相　對　人　庚ｚ○
　　相　對　人　Ｐ○○
　　相　對　人　Ｌ○○
　　相　對　人　癸癸○
　　相　對　人　己ｍ○
　　相　對　人　壬Ｍ○
　　相　對　人　辛宙○
　　相　對　人　辛Ｑ○
　　相　對　人　癸ｎ○
　　相　對　人　戊ｍ○
　　相　對　人　酉○○
　　相　對　人　丁丑
　　相　對　人　壬Ｈ○
　　相　對　人　戊巳○
　　相　對　人　ｋ○○
　　相　對　人　Ｗ○○
　　相　對　人　壬○○
　　相　對　人　丙ｘ昌
　　相　對　人　己Ｏ○
　　相　對　人　丁Ｉ○
　　相　對　人　壬丑○
　　相　對　人　庚ｄ○
　　相　對　人　戊ｒ○
　　相　對　人　庚丁○
　　相　對　人　己Ｑ○
　　相　對　人　乙ｓ○
　　相　對　人　癸ｌ○
　　相　對　人　午○○
　　相　對　人　未○○
　　相　對　人　庚癸○
　　相　對　人　乙ｍ○
　　相　對　人　壬Ｋ○
　　相　對　人　癸Ｘ○
　　相　對　人　丙乙○
　　相　對　人　丁ｒ○
　　相　對　人　丙丑○
　　相　對　人　辛亥○
　　相　對　人　辛ｊ○
　　相　對　人　甲丙○
　　相　對　人　庚卯○
　　相　對　人　壬乙○
　　相　對　人　丁ｊ○
　　相　對　人　戊ｃ○
　　相　對　人　戊ｂ○
　　相　對　人　乙ｑ○
　　相　對　人　甲○○
　　相　對　人　辛Ｗ○
　　相　對　人　庚地○
　　相　對　人　庚黃○
　　相　對　人　丙甲○
　　相　對　人　辛寅○
　　相　對　人　戊ｏ○
　　相　對　人　辛Ｋ○
　　相　對　人　癸○○
　　相　對　人　戊天○
　　相　對　人　壬ｃ○
　　相　對　人　癸宙○
　　相　對　人　丙ｌ○
　　相　對　人　癸ｃ○
　　相　對　人　辛巳○
　　相　對　人　壬宙○
　　相　對　人　辛○○
　　相　對　人　辛ｎ○
　　相　對　人　辛ｏ○
　　相　對　人　癸戌○
　　相　對　人　庚Ｂ○
　　相　對　人　戊Ｏ○
　　相　對　人　癸ｉ○
　　相　對　人　壬ｈ○
　　相　對　人　Ｙ○○
　　相　對　人　癸Ｅ○
　　相　對　人　戊黃○
　　相　對　人　壬Ｂ○
　　相　對　人　Ｕ○○
　　相　對　人　戊亥○
　　相　對　人　甲辛
　　相　對　人　甲甲○
　　相　對　人　乙ｕ○
　　相　對　人　壬Ｕ○
　　相　對　人　辛ｑ○
　　相　對　人　辛Ｙ○
　　相　對　人　辛癸○
　　相　對　人　壬亥○
　　相　對　人　戊Ｆ○
　　相　對　人　壬寅○
　　相　對　人　ｉ○○
　　相　對　人　戊ｑ○
　　相　對　人　癸Ｋ○
　　相　對　人　甲乙○
　　相　對　人　丁Ｈ○
　　相　對　人　壬丙○
　　相　對　人　丙癸○○
　　相　對　人　乙ｌ○
　　相　對　人　甲戌○
　　相　對　人　癸子○
　　相　對　人　ｊ○○
　　相　對　人　戊Ｐ○
　　相　對　人　壬ａ○
　　相　對　人　己ｊ○
　　相　對　人　戊地○
　　相　對　人　癸宇○
　　相　對　人　庚Ｚ○
　　相　對　人　丙卯○
　　相　對　人　辛Ｊ○
　　相　對　人　壬辰○
　　相　對　人　壬Ｘ○
　　相　對　人　庚ｌ○
　　相　對　人　庚ｐ○
　　相　對　人　壬Ｚ○
　　相　對　人　辛乙○
　　相　對　人　辛ｉ發
　　相　對　人　辛甲○
　　相　對　人　己○○
　　相　對　人　丙子○
　　相　對　人　丙酉○
　　相　對　人　丁○○
　　相　對　人　乙ｙ○
　　相　對　人　丙未○
　　相　對　人　丙申○
　　相　對　人　丙辛○
　　相　對　人　丙寅○
　　相　對　人　己甲○
　　相　對　人　Ｎ○○
　　相　對　人　甲庚○
　　相　對　人　ｇ○○
　　相　對　人　Ｑ○○
　　相　對　人　ｃ○○
　　相　對　人　Ｏ○○
　　相　對　人　丙ｉ○
　　相　對　人　丙Ｗ○
　　相　對　人　丙ｊ○
　　相　對　人　丙ｐ○
　　相　對　人　庚ｅ○
　　相　對　人　庚ｇ○
　　相　對　人　癸ｇ○
　　相　對　人　庚ｙ○
　　相　對　人　辛辛○
　　相　對　人　癸甲○
　　相　對　人　庚ｂ○
　　相　對　人　壬ｋ○
　　相　對　人　楊　鈇
　　相　對　人　壬ｄ○
　　相　對　人　壬ａ○
　　相　對　人　辛子○
　　相　對　人　辛Ｏ○
　　相　對　人　壬ｎ○
　　相　對　人　壬戌○
　　相　對　人　癸Ｓ○
　　相　對　人　癸ｈ○
　　相　對　人　ｄ○○
　　相　對　人　壬天○
　　相　對　人　壬宇○
　　相　對　人　戊Ｍ○
　　相　對　人　丙ｘ慶
　　相　對　人　Ｇ○○
　　相　對　人　辛黃○
　　相　對　人　甲巳○
　　相　對　人　癸Ｑ○
　　相　對　人　己ｆ○
　　相　對　人　己ｕ○
　　相　對　人　庚辰○
　　相　對　人　己ｑ○
　　相　對　人　壬地○
　　相　對　人　壬玄○
　　相　對　人　丁乙○
　　相　對　人　戊Ｈ○
　　相　對　人　癸亥○
　　相　對　人　癸巳○
　　相　對　人　丙壬○
　　相　對　人　戊Ｗ○
　　相　對　人　己宇○
　　相　對　人　庚ａ○
　　相　對　人　乙ｎ○
　　相　對　人　丙戊○
　　相　對　人　己Ｊ○
　　相　對　人　丁ｈ○
　　相　對　人　乙ｗ○
　　相　對　人　辛Ｉ○
　　相　對　人　己玄
　　相　對　人　壬Ｎ○
　　相　對　人　辛宇○
　　相　對　人　壬ｐ○
　　相　對　人　壬Ｙ○
　　相　對　人　癸ｊ○
　　相　對　人　庚Ｒ○
　　相　對　人　丙Ｄ○
　　相　對　人　丙辰○
　　相　對　人　甲ｋ○
　　相　對　人　癸Ｍ○
　　相　對　人　丙戌○
　　相　對　人　辛ｇ○
　　相　對　人　癸Ｊ○
　　相　對　人　丙○○
　　相　對　人　壬甲○
　　相　對　人　庚ｘ○
　　相　對　人　壬ｊ○
　　相　對　人　己ｇ○
　　相　對　人　庚Ａ○
　　相　對　人　乙ｖ○
　　相　對　人　丙丁○
　　相　對　人　戊寅○
　　相　對　人　辛ｒ○
　　相　對　人　辛辰○
　　相　對　人　壬辛○
　　相　對　人　辛甲○
　　相　對　人　辛Ｐ○
　　相　對　人　ｘ○○
　　相　對　人　ｙ○○
　　相　對　人　丙Ａ○
　　相　對　人　Ｖ○○
　　相　對　人　己Ｙ
　　相　對　人　壬Ｉ○
　　相　對　人　庚ｃ○
　　相　對　人　庚ｔ○
　　相　對　人　壬Ｆ○
　　相　對　人　丁Ｏ○
　　相　對　人　辛ｈ○
　　相　對　人　丙巳祥
　　相　對　人　壬庚○
　　相　對　人　壬巳
　　相　對　人　丁ｐ○
　　相　對　人　癸申○
　　相　對　人　壬癸○
　　相　對　人　巳○○
　　相　對　人　癸Ｗ○
　　相　對　人　庚宇○
　　相　對　人　己ｙ○
　　相　對　人　辛ｔ○
　　相　對　人　癸壬○
　　相　對　人　癸丑○
　　相　對　人　Ｘ○○
　　相　對　人　庚ｗ○
　　相　對　人　壬子○
　　相　對　人　辰○○
　　相　對　人　癸辰○
　　相　對　人　辛卯○
　　相　對　人　辛ｋ○
　　相　對　人　癸乙○
　　相　對　人　庚天○
　　相　對　人　乙申○
　　相　對　人　癸ｏ○
　　相　對　人　庚Ｄ○
　　相　對　人　壬未○
　　相　對　人　辛己○
　　相　對　人　庚Ｋ○
　　相　對　人　庚Ｐ○
　　相　對　人　壬Ｅ
　　相　對　人　庚甲○
　　相　對　人　壬卯○
　　相　對　人　辛ｖ○
　　相　對　人　癸Ｕ○
　　相　對　人　丙己○
　　相　對　人　壬ｈ○
　　相　對　人　庚Ｏ
　　相　對　人　乙亥○
　　相　對　人　庚未○
　　相　對　人　癸Ｌ○
　　相　對　人　辛ｄ○
　　相　對　人　癸Ｆ○
　　相　對　人　壬ｚ○
　　相　對　人　壬Ｐ○
　　相　對　人　壬ｍ○
　　相　對　人　壬申○
　　相　對　人　卯○○
　　相　對　人　癸ｂ○
　　相　對　人　辛丑○
　　相　對　人　壬ｉ○
　　相　對　人　庚ｚ○
　　相　對　人　庚ｋ○
　　相　對　人　庚ｍ○
　　相　對　人　丁Ｋ○
　　相　對　人　壬Ｔ○
　　相　對　人　癸Ｈ○
　　相　對　人　庚ｕ○
　　相　對　人　辛Ａ○
　　相　對　人　辛Ｂ○
　　相　對　人　庚ｒ○
　　相　對　人　庚ｏ○
　　相　對　人　辛庚○
　　相　對　人　庚ｓ○
　　相　對　人　辛Ｒ○
　　相　對　人　庚丙○
　　相　對　人　辛Ｈ○
　　相　對　人　癸Ｂ○
　　相　對　人　辛Ｚ○
　　相　對　人　甲Ｕ○
　　相　對　人　辛Ｕ○
　　相　對　人　辛丙○
　　相　對　人　癸己○
　　相　對　人　己ｘ
　　相　對　人　己ｗ○
　　相　對　人　庚午○
　　相　對　人　己ｈ○
　　相　對　人　辛ｙ○
　　相　對　人　辛Ｌ○
　　相　對　人　癸酉○
　　相　對　人　癸Ｃ○
　　相　對　人　辛戌
　　相　對　人　壬ｏ○
　　相　對　人　癸Ｉ○
　　相　對　人　壬ｙ○
　　相　對　人　辛ｗ○
　　相　對　人　壬ｓ○
　　相　對　人　壬ｒ○
　　相　對　人　癸黃○
　　相　對　人　壬Ｌ○
　　相　對　人　壬Ｑ○
　　相　對　人　壬Ｊ○
　　相　對　人　辛Ｄ○
　　相　對　人　癸卯○
　　相　對　人　己ｌ
　　相　對　人　辛地○
　　相　對　人　壬ｈ○
　　相　對　人　戊午○
　　相　對　人　辛酉○
　　相　對　人　辛壬○
　　相　對　人　辛Ｆ○
　　相　對　人　丁申○
　　相　對　人　壬Ｄ○
　　相　對　人　辛天○
　　相　對　人　庚ｊ○
　　相　對　人　ｓ○○
　　相　對　人　壬Ａ○
　　相　對　人　庚Ｓ○
　　相　對　人　庚Ｆ○
　　相　對　人　辛ａ○
　　相　對　人　庚ｆ○
　　相　對　人　壬ｑ○
　　相　對　人　庚ｑ○
　　相　對　人　庚酉○
　　相　對　人　辛Ｅ○
　　相　對　人　癸寅○
　　相　對　人　辛Ｇ○
　　相　對　人　丙宇○
　　相　對　人　乙ｒ○
　　相　對　人　己ｐ○
　　相　對　人　癸Ｚ○
　　相　對　人　壬Ｏ○
　　相　對　人　癸Ａ○
　　相　對　人　辛ｘ○
　　相　對　人　壬ａ○
　　相　對　人　Ｍ○○
　　相　對　人　辛ｕ○
　　相　對　人　乙ｚ○
　　相　對　人　壬己○
　　相　對　人　辛ｓ○
　　相　對　人　癸天○
　　相　對　人　癸未○
　　相　對　人　癸戊○
　　相　對　人　癸亥○
　　相　對　人　壬ｂ○
　　相　對　人　辛ｂ○
　　相　對　人　己ｚ○
　　相　對　人　庚Ｑ○
　　相　對　人　庚子○
　　相　對　人　癸ｍ○
　　相　對　人　庚辛○
　　相　對　人　壬黃
　　相　對　人　癸Ｎ○
　　相　對　人　壬酉○
　　相　對　人　辛ｅ○
　　相　對　人　辛ｃ○
　　相　對　人　己ｎ○
　　相　對　人　己ｏ○
　　相　對　人　子○○
　　相　對　人　辛Ｚ○
　　相　對　人　庚己○
　　相　對　人　庚庚○
　　相　對　人　己ｓ○
　　相　對　人　庚ｖ○
　　相　對　人　庚Ｎ○
　　相　對　人　辛玄○
　　相　對　人　癸丁○
　　相　對　人　辛Ｓ○
　　相　對　人　壬Ｖ○
　　相　對　人　壬Ｗ○
　　相　對　人　戊Ｘ○
　　相　對　人　辛丁○
　　相　對　人　庚ｎ○
　　相　對　人　壬壬○
　　相　對　人　壬ｘ○
　　相　對　人　辛ｍ○
　　相　對　人　壬Ｃ○
　　相　對　人　壬丁○
　　相　對　人　辛ｆ○
　　相　對　人　辛Ｍ○
　　相　對　人　癸Ｒ○
　　相　對　人　辛申○
　　相　對　人　辛Ｖ○
　　相　對　人　癸ｄ○
　　相　對　人　宇○○
　　相　對　人　甲黃○
　　相　對　人　ｑ○○
　　相　對　人　Ｊ○○
　　相　對　人　甲Ｂ○
　　相　對　人　甲ｚ○
　　相　對　人　己戌○
　　相　對　人　乙ｅ○
　　相　對　人　甲Ｊ○
　　相　對　人　乙Ｏ○
　　相　對　人　丁ｖ○
　　相　對　人　甲Ｘ○
　　相　對　人　甲ｓ○
　　相　對　人　壬午○
　　相　對　人　乙Ｑ○
　　相　對　人　辛ｐ○
　　相　對　人　乙戌○
　　相　對　人　癸ｅ○
　　相　對　人　乙Ｌ○
　　相　對　人　甲ｈ○
　　相　對　人　ｍ○○
　　相　對　人　甲壬○
　　相　對　人　庚Ｕ○
　　相　對　人　ａ○○
　　相　對　人　Ｚ○○
　　相　對　人　乙卯○
　　相　對　人　乙Ｉ○
　　相　對　人　ｌ○○
　　相　對　人　乙Ｗ○
　　相　對　人　辛ｚ○
　　相　對　人　乙Ｋ○
　　相　對　人　乙Ｓ○
　　相　對　人　甲丁○
　　相　對　人　甲酉○
　　相　對　人　己酉○
　　相　對　人　乙Ｙ○
　　相　對　人　丁ｓ○
　　相　對　人　玄○○
　　相　對　人　戌○○
　　相　對　人　丙Ｒ○
　　相　對　人　庚○○
　　相　對　人　癸Ｔ○
　　相　對　人　甲Ｗ○
　　相　對　人　甲Ｌ○
　　相　對　人　丁ａ○
　　相　對　人　甲ｒ○
　　相　對　人　己ｄ○
　　相　對　人　甲ｕ○
　　相　對　人　Ｄ○○
　　相　對　人　Ｉ○○
　　相　對　人　ｔ○○
　　相　對　人　丙Ｇ○
　　相　對　人　Ｈ○○
　　相　對　人　甲ｖ○
　　相　對　人　甲地
　　相　對　人　丁ｇ○
　　相　對　人　戊ｚ○
　　相　對　人　丙Ｊ○
　　相　對　人　乙子○
　　相　對　人　乙癸○
　　相　對　人　乙ｇ○
　　相　對　人　申○○
　　相　對　人　Ｅ○○
　　相　對　人　甲Ｓ○
　　相　對　人　甲Ｖ○
　　相　對　人　甲Ｔ○
　　相　對　人　己ｃ○
　　相　對　人　乙○○
　　相　對　人　己Ｌ○
　　相　對　人　乙Ｍ○
　　相　對　人　甲天○
　　相　對　人　乙甲○
　　相　對　人　宙○○
　　相　對　人　癸Ｄ○
　　相　對　人　丁ｕ○
　　相　對　人　甲ｙ○
　　相　對　人　ｚ○○
　　相　對　人　ｂ○○
　　相　對　人　Ｋ○○
　　相　對　人　乙丁○
　　相　對　人　乙未○
　　相　對　人　甲Ｇ○
　　相　對　人　甲ｅ○
　　相　對　人　乙壬○
　　相　對　人　甲ｆ○
　　相　對　人　乙Ｄ○
　　相　對　人　乙Ｘ○
　　相　對　人　Ｆ○○
　　相　對　人　ｆ○○
　　相　對　人　天○○
　　相　對　人　丁Ｖ○
　　相　對　人　丁ｔ○
　　相　對　人　ｕ○○
　　相　對　人　ｖ○○
　　相　對　人　甲丑
　　相　對　人　甲Ｋ○
　　相　對　人　甲辰○
　　相　對　人　甲玄○
　　相　對　人　甲卯○
　　相　對　人　甲Ｑ○
　　相　對　人　ｅ○○
　　相　對　人　甲ｍ○
　　相　對　人　甲未○
　　相　對　人　甲Ａ○
　　相　對　人　甲宙○
　　相　對　人　ｒ○○
　　相　對　人　甲ｉ○
　　相　對　人　庚Ｘ○
　　相　對　人　ｏ○○
　　相　對　人　ｎ○○
　　相　對　人　亥○○
　　相　對　人　Ｓ○○
　　相　對　人　乙巳○
　　相　對　人　甲ｗ○
　　相　對　人　戊ｙ墻
　　相　對　人　甲午○
　　相　對　人　Ｔ○
　　相　對　人　丙Ｕ○
　　相　對　人　Ａ○○
　　相　對　人　戊ｙ守
　　相　對　人　乙黃○
　　相　對　人　甲Ｐ○
　　相　對　人　乙天○
　　相　對　人　丁宙○
　　相　對　人　Ｃ○○
　　相　對　人　甲寅○
　　相　對　人　乙Ｃ○
　　相　對　人　戊申○
　　相　對　人　甲ｘ○
　　相　對　人　乙Ｅ○
　　相　對　人　甲ｏ○
　　相　對　人　乙Ｖ○
　　相　對　人　乙Ｐ○
　　相　對　人　黃○○
　　相　對　人　乙ａ○
　　相　對　人　甲ｊ○
　　相　對　人　乙ｆ○
　　相　對　人　甲Ｉ○
　　相　對　人　甲ｔ○
　　相　對　人　Ｂ○○
　　相　對　人　乙宙○
　　相　對　人　戊ｌ○
　　相　對　人　乙辛○
　　相　對　人　寅○○
　　相　對　人　丙Ｐ○
　　相　對　人　丁Ｔ○
　　相　對　人　丙Ｈ○
　　相　對　人　戊Ｙ○
　　相　對　人　己Ｇ○
　　相　對　人　己丙○
　　相　對　人　乙Ｊ○
　　相　對　人　丙Ｔ○
　　相　對　人　丁Ｍ○
　　相　對　人　戊丙○
　　相　對　人　己寅○
　　相　對　人　戊Ｚ○
　　相　對　人　戊Ｅ○
　　相　對　人　戊宇○
　　相　對　人　丁午○
　　相　對　人　戊ｉ○
　　相　對　人　丁Ｄ○
　　相　對　人　丁甲○
　　相　對　人　丙ｍ○
　　相　對　人　丙玄○
　　相　對　人　丁Ｃ○
　　相　對　人　丁地○
　　相　對　人　丁子○
　　相　對　人　戊ｊ○
　　相　對　人　丁辛○○
　　相　對　人　戊Ｖ○
　　相　對　人　丁酉○
　　相　對　人　丙ｚ○
　　相　對　人　甲Ｃ○
　　相　對　人　甲ｇ○
　　相　對　人　乙丙○
　　相　對　人　己Ｄ○
　　相　對　人　丁Ａ○
　　相　對　人　己午○
　　相　對　人　戊ｎ○
　　相　對　人　甲ｎ○
　　相　對　人　丙ｒ○
　　相　對　人　甲Ｅ○
　　相　對　人　甲Ｍ○
　　相　對　人　丁丙○
　　相　對　人　丙ｘ安
　　相　對　人　丁ｗ○
　　相　對　人　丁Ｐ○
　　相　對　人　戊Ｌ○
　　相　對　人　丙Ｂ○
　　相　對　人　丙Ｚ○
　　相　對　人　癸ｐ○
　　相　對　人　丙ｑ○
　　相　對　人　丙ｓ○
　　相　對　人　戊玄○
　　相　對　人　戊ａ○
　　相　對　人　乙寅○
　　相　對　人　己辰○
　　相　對　人　丁ｘ○
　　相　對　人　丁黃○
　　相　對　人　乙Ｔ○
　　相　對　人　丙黃
　　相　對　人　戊申○
　　相　對　人　己壬○
　　相　對　人　癸丙○
　　相　對　人　甲Ｈ○
　　相　對　人　丁戌○
　　相　對　人　乙地
　　相　對　人　甲ａ○
　　相　對　人　丁ｄ○
　　相　對　人　丙ｇ○
　　相　對　人　己丑○
　　相　對　人　乙午○
　　相　對　人　丙天○
　　相　對　人　乙ｔ○
　　相　對　人　乙ｘ○
　　相　對　人　乙乙○
　　相　對　人　己戊○
　　相　對　人　乙Ｚ○
　　相　對　人　戊Ｋ○
　　相　對　人　丙ｋ○
　　相　對　人　丙Ｏ○
　　相　對　人　丙ｆ○
　　相　對　人　己丁○
　　相　對　人　丁Ｊ○
　　相　對　人　戊ｓ○
　　相　對　人　丁寅○
　　相　對　人　甲ｐ○
　　相　對　人　乙宇○
　　相　對　人　丙丙○
　　相　對　人　丑○○
　　相　對　人　丙ｘ發
　　相　對　人　丁亥○
　　相　對　人　丙ｙ○
　　相　對　人　己Ｃ○
　　相　對　人　甲Ｙ○
　　相　對　人　丁天○
　　相　對　人　甲癸○
　　相　對　人　洪發展
　　相　對　人　丁Ｙ○
　　相　對　人　戊Ｊ○
　　相　對　人　丙Ｍ○
　　相　對　人　戊ｙ
　　相　對　人　戊Ｉ○
　　相　對　人　甲Ｒ○
　　相　對　人　戊Ｒ○
　　相　對　人　庚Ｖ○
　　相　對　人　乙ｐ○
　　相　對　人　戊Ｃ○
　　相　對　人　丁ｅ○
　　相　對　人　戊子○
　　相　對　人　戊丑○
　　相　對　人　丙ｈ○
　　相　對　人　丁Ｓ○
　　相　對　人　戊Ｇ
　　相　對　人　壬Ｒ○
　　相　對　人　丁Ｘ○
　　相　對　人　丁Ｗ○
　　相　對　人　乙ｈ○
　　相　對　人　乙己○
　　相　對　人　戊未○
　　相　對　人　丁未○
　　相　對　人　戊ｄ○
　　相　對　人　丁癸○
　　相　對　人　丁Ｑ○
　　相　對　人　丙Ｃ○
　　相　對　人　乙ｉ○
　　相　對　人　丁辰○
　　相　對　人　戊乙○
　　相　對　人　丁ｙ○
　　相　對　人　戊ｙ堂
　　相　對　人　丁Ｂ○
　　相　對　人　丁Ｆ○
　　相　對　人　己天○
　　相　對　人　己亥○
　　相　對　人　丁Ｚ○
　　相　對　人　辛戊○
　　相　對　人　戊ｆ○
　　相　對　人　丁巳○
　　相　對　人　己申○
　　相　對　人　己ｅ○
　　相　對　人　甲ｑ○
　　相　對　人　戊Ｄ○
　　相　對　人　丁ｋ○
　　相　對　人　戊宙○
　　相　對　人　丙ｗ○
　　相　對　人　乙Ｈ○
　　相　對　人　己乙○
　　相　對　人　乙丑○
　　相　對　人　己ｋ○
　　相　對　人　丙ｃ○
　　相　對　人　子申○
　　相　對　人　丙ｏ○
　　相　對　人　子Ｂ○
　　相　對　人　丁ｏ○
　　相　對　人　癸ｙ○
　　相　對　人　丁ｆ○
　　相　對　人　癸ｑ○
　　相　對　人　戊癸○○
　　相　對　人　丁ｚ○
　　相　對　人　子宇○
　　相　對　人　庚寅○
　　相　對　人　己Ｒ○
　　相　對　人　子甲○
　　相　對　人　庚丑○
　　相　對　人　丁ｂ○
　　相　對　人　丁戊○
　　相　對　人　丙Ｙ○
　　相　對　人　丁Ｕ○
　　相　對　人　丙Ｉ○
　　相　對　人　子Ｄ○
　　相　對　人　庚Ｉ○
　　相　對　人　子Ａ
　　相　對　人　癸ｔ○
　　相　對　人　子Ｃ○
　　相　對　人　庚Ｇ○
　　相　對　人　子Ｊ○
　　相　對　人　戊卯○
　　相　對　人　子壬○
　　相　對　人　子癸○
　　相　對　人　子丁○
　　相　對　人　丁ｃ○
　　相　對　人　丁Ｅ○
　　相　對　人　丙Ｓ○
　　相　對　人　戊Ｑ○
　　相　對　人　子辛○
　　相　對　人　子Ｋ○
　　相　對　人　子Ｌ○
　　相　對　人　子天○
　　相　對　人　庚亥○
　　相　對　人　子己○
　　相　對　人　丁Ｇ○
　　相　對　人　己ｔ○
　　相　對　人　戊ｖ○
　　相　對　人　丙ｕ○
　　相　對　人　癸ｒ○
　　相　對　人　子乙
　　相　對　人　子丙○
　　相　對　人　庚巳○
　　相　對　人　子宙○
　　相　對　人　戊甲○
　　相　對　人　戊辰○
　　相　對　人　戊未○
　　相　對　人　戊酉○
　　相　對　人　戊ｔ○
　　相　對　人　子Ｅ○
　　相　對　人　子戊○
　　相　對　人　庚玄○
　　相　對　人　丁壬○
　　相　對　人　丁卯
　　相　對　人　丁ｑ○
　　相　對　人　丙ｘ
　　相　對　人　丁Ｌ○
　　相　對　人　丁ｎ○
　　相　對　人　丁玄○
　　相　對　人　丙Ｘ○
　　相　對　人　己Ｂ○○
　　相　對　人　戊Ｕ○
　　相　對　人　戊庚○
　　相　對　人　丙ｅ○
　　相　對　人　子Ｍ○
　　相　對　人　子Ｈ○
　　相　對　人　己卯○
　　相　對　人　子庚樹
　　相　對　人　子辰○
　　相　對　人　己未○
　　相　對　人　甲ｂ○
　　相　對　人　子子○
　　相　對　人　子巳○
　　相　對　人　子Ｉ○
　　相　對　人　癸ｚ○
　　相　對　人　己玄文
　　相　對　人　子玄○
　　相　對　人　丙Ｖ○
　　相　對　人　子丑○
　　相　對　人　庚Ｈ○
　　相　對　人　己巳○
　　相　對　人　子Ｎ
　　相　對　人　丁己○
　　相　對　人　丁Ｃ○
　　相　對　人　子Ｇ○
　　相　對　人　子午○
　　相　對　人　丙ｄ○
　　相　對　人　己Ｔ○
　　相　對　人　子寅○
　　相　對　人　己Ｍ○
　　相　對　人　丙ｂ○
　　相　對　人　己Ｚ○
　　相　對　人　戊ｙ村
　　相　對　人　子酉○
　　相　對　人　己辛○
　　相　對　人　癸ｋ○
　　相　對　人　庚Ｊ○
　　相　對　人　乙Ｂ○
　　相　對　人　庚Ｌ○
　　相　對　人　丙Ｋ○
　　相　對　人　子庚興
　　相　對　人　庚戊○
　　相　對　人　丙ａ○
　　相　對　人　己ａ
　　相　對　人　庚Ｙ○
　　相　對　人　癸ａ○
　　相　對　人　乙玄○
　　相　對　人　己Ｋ○
　　相　對　人　丙庚○
　　相　對　人　己ｖ○
　　相　對　人　庚戌○
　　相　對　人　癸ｗ○
　　相　對　人　戊戌○
　　相　對　人　丁Ｎ○
　　相　對　人　癸ｓ○
　　相　對　人　己子○
　　相　對　人　己Ｖ○
　　相　對　人　子卯○
　　相　對　人　己Ｐ○
　　相　對　人　癸ｖ○
　　相　對　人　丁庚○○
　　相　對　人　己庚○
　　相　對　人　戊Ｔ○
　　相　對　人　丙Ｅ○
　　相　對　人　癸ｕ○
　　相　對　人　戊ｈ○
　　相　對　人　己Ｅ○
　　相　對　人　丙ｎ○
　　相　對　人　己Ｎ○
　　相　對　人　子未○
　　相　對　人　己Ｕ○
　　相　對　人　庚乙○
　　相　對　人　辛未○
　　相　對　人　乙庚○
　　相　對　人　乙Ｇ○
　　相　對　人　己ｂ○
　　相　對　人　甲Ｚ○
　　相　對　人　丁Ｔ○
　　相　對　人　鍾地
　　相　對　人　乙ｃ○
　　相　對　人　子黃○
　　相　對　人　己Ｓ○
　　相　對　人　己Ｆ○
　　相　對　人　乙ｂ○
　　相　對　人　己Ｘ○
　　相　對　人　庚Ｗ○
　　相　對　人　ｗ○
　　相　對　人　癸ｘ○
　　相　對　人　丙亥○
　　相　對　人　子Ｐ○
　　相　對　人　乙ｄ○
　　相　對　人　甲申○
　　相　對　人　辛Ｎ○
　　相　對　人　己Ｈ○
　　相　對　人　癸玄○
　　相　對　人　庚ｌ○
　　相　對　人　壬Ｇ○
　　相　對　人　壬Ｓ○
　　相　對　人　己ｒ○
　　相　對　人　壬ｗ○○
　　相　對　人　己Ｉ○
　　相　對　人　丁Ｒ○
　　相　對　人　Ｒ○○
　　相　對　人　子Ｑ○
　　相　對　人　丁ｌ○
　　相　對　人　甲己○
　　相　對　人　ｐ○○
　　相　對　人　丙地
　　相　對　人　戊戊○
　　相　對　人　癸地○
　　相　對　人　戊ｐ○
　　相　對　人　癸辛○
　　相　對　人　壬ｅ○
　　相　對　人　壬ｆ
　　相　對　人　辛ｉ楊鈞宇）.
　　相　對　人　辛Ｃ○
　　相　對　人　庚Ｅ○
　　相　對　人　癸Ｏ○
　　相　對　人　辛午○
　　相　對　人　庚Ｔ○
　　相　對　人　癸庚○
　　相　對　人　壬ｇ○
　　相　對　人　壬ｌ○
　　相　對　人　己Ｗ○
　　相　對　人　辛Ｔ○
　　相　對　人　辛ｋ○
　　相　對　人　辛Ｘ○
　　相　對　人　庚ｉ
　　相　對　人　乙Ｎ○
　　相　對　人　乙辰○
　　相　對　人　戊○○
　　相　對　人　乙Ｕ○
　　相　對　人　甲ｃ
　　相　對　人　乙酉○
　　相　對　人　ｈ○○
　　相　對　人　丙Ｌ○
　　相　對　人　地○○
　　相　對　人　甲亥
　　相　對　人　甲Ｆ
　　相　對　人　乙ｋ○
　　相　對　人　甲ｌ○
　　相　對　人　甲Ｏ○
　　相　對　人　甲Ｎ○
　　相　對　人　甲戊○
　　相　對　人　戊Ｎ○
　　相　對　人　丙Ｎ○
　　相　對　人　乙Ｒ○
　　相　對　人　乙戊○
　　相　對　人　戊ｇ○
　　相　對　人　乙Ｆ○
　　相　對　人　壬戊○
　　相　對　人　丁丁○
　　相　對　人　戊壬○
　　相　對　人　甲ｄ○
　　相　對　人　甲Ｄ○
　　相　對　人　丙Ｑ○
　　相　對　人　丁ｉ○
　　相　對　人　己己○
　　相　對　人　己癸○
　　相　對　人　己地○
　　相　對　人　甲宇○
　　相　對　人　子戌○
　　相　對　人　子庚
　　相　對　人　戊己○
　　相　對　人　子地○
　　相　對　人　戊ｋ○
　　相　對　人　子Ｏ○
　　相　對　人　丁宇○
　　相　對　人　己宙○
　　相　對　人　庚宙○
　　相　對　人　丙ｔ○
　　相　對　人　丙ｖ○
　　相　對　人　己Ａ○
　　相　對　人　己黃○
　　相　對　人　丁ｍ○
　　相　對　人　丙Ｆ○
　　相　對　人　戊辛○
　　相　對　人　丙ｘ文
　　相　對　人　乙Ａ○
　　相　對　人　戊ｕ○
　　相　對　人　子亥○
　　相　對　人　庚Ｍ○
　　相　對　人　癸ｆ○
　　相　對　人　乙ｏ○
　　相　對　人　子Ｆ○
　　相　對　人　戊丁○
　　相　對　人　庚Ｃ○
　　相　對　人　癸Ｙ○
　　相　對　人　庚申○○
　　相　對　人　乙ｊ○○
　　相　對　人　戊ｅ○○
　　兼戊ｙ金之繼承人
　　相　對　人　戊Ｂ○
　　即戊ｙ金之繼承人
　　相　對　人　戊Ｓ○
　　即戊ｙ金之繼承人
　　相　對　人　戊ｗ○
　　即戊ｙ金之繼承人
　　相　對　人　戊ｘ○
　　即戊ｙ金之繼承人
　　相　對　人　辛ｌ○
　　即楊連生之繼承人
　　相　對　人　癸丙○
　　即楊連生之繼承人
　　相　對　人　壬ｗ○○
　　即楊順情之繼承人
　　相　對　人　癸Ｇ○
　　即楊順情之繼承人
　　相　對　人　壬ｖ○
　　即楊順情之繼承人
　　相　對　人　壬ｕ○
　　即楊順情之繼承人
　　相　對　人　壬ｔ○
　　即楊順情之繼承人
當事人間請求返還補償金等事件，聲請人聲請確定訴訟費用額，本院裁定如下：
    主      文
附表一所示相對人各應與相對人高雄市小港區漁會負擔之訴訟費用額確定為新台幣參
佰柒拾肆元，及自本裁定送達翌日起至清償日止，按年息百分之五計算之利息。
相對人戊ｅ○○、戊Ｂ○、戊Ｓ○、戊ｗ○、戊ｘ○應連帶與相對人高雄市小港區漁
會，相對人辛ｌ○、癸丙○應連帶與相對人高雄市小港區漁會，相對人壬ｗ○○、癸
Ｇ○、壬ｖ○、壬ｕ○、壬ｔ○應連帶與相對人高雄市小港區漁會各負擔之訴訟費用
額確定為新台幣參佰柒拾肆元，及自本裁定送達翌日起至清償日止，按年息百分之五
計算之利息。
相對人己癸○與相對人高雄市小港區漁會應連帶負擔之訴訟費用額確定為新台幣柒佰
肆拾捌元，及自本裁定送達翌日起至清償日止，按年息百分之五計算之利息。
附表三所示相對人各應與相對人高雄市小港區漁會連帶負擔之訴訟費用額確定為新台
幣參佰柒拾肆元，及自本裁定送達翌日起至清償日止，按年息百分之五計算之利息。
    理      由
一、按法院未於訴訟費用之裁判確定其費用額者，第一審受訴法院於該裁判有執行力
　　後，應依聲請以裁定確定之；依上項確定之訴訟費用額，應於裁定送達之翌日起
　　，加給按法定利率計算之利息，民事訴訟法第九十一條第一項、第三項定有明文
    。又確定判決，除當事人外，對於訴訟繫屬後為當事人之繼受人者，亦有效力，
    同法第四百零一條第一項亦有明文。再者，繼承人對於被繼承人之債務，負連帶
    責任，此為民法第一千一百五十三條所明定。
二、聲請人與相對人間請求返還補償金等事件，經本院八十九年度重訴字第二八六號
    、臺灣高等法院高雄分院九十年度重上字第一０一號判決確定，其訴訟費用應由
    附表一所示相對人及戊ｙ金、楊連生、楊順情各與相對人高雄市小港區漁會負擔
    九百四十七分之一；應由相對人己癸○與相對人高雄市小港區漁會連帶負擔九百
    四十七分之二；及應由附表三所示相對人各與相對人高雄市小港區漁會連帶負擔
    九百四十七分之一。又戊ｙ金、楊連生、楊順情於台灣高等法院高雄分院判決確
    定後死亡，附表二所示相對人為該三人之配偶或子女，為其等之法定繼承人，有
    戶籍謄本及繼承系統表附卷足稽，依首揭說明，前開確定判決對附表二所示相對
    人亦有效力，且應由其等連帶各與相對人高雄市小港區漁會負擔上開比例之訴訟
    費用。
二、經本院調卷審查後，相對人應賠償聲請人之訴訟費用額，依後列附表四所示計算
    書確定為如主文所示金額。
三、依民事訴訟法第九十一條，裁定如主文。
中　　　華　　　民　　　國　　九十四　　年　　　一　　　月　　三十一　　日
　　　                              臺灣高雄地方法院民事第一庭
                                          法      官  甯  馨
正本係照原本作成。
如不服本裁定，應於送達後十日內，向本院提出抗告狀，並繳納裁判費新台幣一千元
。
中　　　華　　　民　　　國　　九十四　　年　　　一　　　月　　三十一　　日
                                          法院書記官 林麗文
附表一（共四百四十二人，即上訴部分為四百四十五人，扣除判決後死亡之戊ｙ金、
　　　　楊連生、楊順情等三人）：
高雄市小港區漁會、楊景富、乙○○、丁ｚ○、己ｐ○、己丁○、甲ｓ○、Ｍ○○、
Ｘ○○、乙壬○、甲ｅ○、甲ｆ○、ｓ○○、辛ｗ○、戊ｙ守、Ｓ○○、壬ｆ、戊Ｔ
○、庚ｋ○、子壬○、癸ｖ○、庚丑○、乙Ｅ○、子Ａ、子酉○、乙Ｃ○、乙黃○、
庚玄○、子Ｇ○、己Ｖ○、己Ｊ○、乙午○、庚Ｇ○、辛ｐ○、庚○○、Ｎ○○、庚
ｌ○、甲ｘ○、己ｌ、庚辛○、乙ｉ○、辛卯○、丁玄○、辛ｎ○、乙庚○、辛Ｅ○
、癸癸○、己辛○、子丁○、子丙○、癸ｑ○、辛ｘ○、丁ｋ○、庚ｄ○、壬丑○、
辛乙○、乙丑○、壬子○、戊酉○、甲寅○、癸酉○、庚ｔ○、癸亥○、庚黃○、丁
Ｑ○、癸Ｅ○、癸寅○、庚Ｖ○、子寅○、癸ｌ○、乙ｐ○、甲宙○、戊庚○、丙ｅ
○、丁Ｉ○、丙壬○、乙ｓ○、壬ｒ○、甲ｈ○、丙ｘ慶、戊ｔ○、丁戌○、甲ｕ○
、丙辛○、丙未○、壬Ｘ○、辛Ｆ○、己ｚ○、庚午○、甲甲○、甲辛、甲乙○、辛
Ｚ○、丁申○、癸己○、乙巳○、乙天○、乙乙○、戊未○、Ｋ○○、子辰○、乙Ｂ
○、ｄ○○、甲Ｅ○、己ｑ○、辛Ｊ○、壬辰○、丑○○、庚Ｉ○、癸ｇ○、天○○
、ｑ○○、子亥○、丙ｚ○、癸午○、戊巳○、戊甲○、辛ｏ○、亥○○、癸○○、
壬寅○、丁壬○、ｔ○○、子子○、丁宙○、己巳○、己未○、丙Ｘ○、甲Ｑ○、甲
ｖ○、辛亥○、癸巳○、丙ｆ○、丁ｅ○、己卯○、戊宙○、壬Ｕ○、丁Ｎ○、丁Ｔ
○、戊ｈ○、丁Ｌ○、ａ○○、乙亥○、戊ｑ○、丙Ｈ○、癸ｋ○、丁己○、丁ｏ○
、丙丙○、丁ｎ○、乙卯○、癸ｔ○、癸Ｂ○、丁寅○、丁ｂ○、丁ｃ○、Ｑ○○、
ｉ○○、Ｗ○○、ｋ○○、己戌○、ｅ○○、辛Ｕ○、癸ｕ○、己ｓ○、癸辰○、甲
ｔ○、甲午○、Ｔ○、丁○○、丁ｔ○、癸ｍ○、壬Ｆ○、己ｄ○、己ｃ○、乙辛○
、丁亥○、辛Ｗ○、癸ｅ○、辛ｉ發、子甲○、黃○○、申○○、Ｄ○○、Ｉ○○、
ｗ○、己Ｌ○、甲ｙ○、丁Ｖ○、丙酉○、ｕ○○、ｖ○○、戊ｊ○、丁子○、丙戌
○、丙申○、己子○、丙ｗ○、壬甲○、鍾進安、癸Ｓ○、壬ｎ○、庚ｂ○、乙ｇ○
、辛子○、丙ｘ安、乙未○、戊Ｗ○、壬ｈ○、辛ｇ○、辛Ｈ○、Ｇ○○、癸ｎ○、
壬Ｒ○、Ｐ○○、癸ｊ○、庚寅○、癸宙○、壬ａ○、丙Ｎ○、癸庚○、辛丙○、戊
ｙ墻、己玄、子午○、丁Ｇ○、癸ｏ○、乙ｙ○、玄○○、戌○○、壬玄○、壬宙○
、辛Ｐ○、壬ｋ○、楊鈇、壬ｂ○、丁ｖ○、癸ｐ○、庚宇○、乙Ｌ○、ｆ○○、Ｆ
○○、乙Ｏ○、乙Ｄ○、乙Ｕ○、壬戌○、乙丁○、己酉○、辛Ｉ○、甲ｊ○、丙ｘ
發、庚ｇ○、己Ｏ○、丁ｈ○、丙Ｚ○、己戊○、丙ｒ○、壬午○、Ｃ○○、庚Ｋ○
、辛辛○、ｎ○○、ｏ○○、己ｊ○、宇○○、辛酉○、子乙、戊Ｇ、庚Ｕ○、戊ｒ
○、丙ｊ○、戊ｂ○、戊ｃ○、戊Ｆ○、丙宇○、壬ｉ○、庚亥○、壬Ｑ○、壬Ｊ○
、壬Ｌ○、甲丁○、丙ｉ○、丙Ｗ○、ｚ○○、丁ｕ○、乙ｂ○、癸ｗ○、戊申○、
丙Ｇ○、甲Ｘ○、癸ｉ○、丙ｐ○、丙子○、乙ｌ○、甲Ｐ○、庚ｙ○、辛ｄ○、壬
ｚ○、壬丙○、癸Ｘ○、己丑○、子玄○、甲Ｒ○、甲己○、乙宙○、丙黃、甲戌○
、己ｗ○、甲ｋ○、壬ｏ○、壬ｑ○、甲Ｖ○、甲Ｓ○、甲Ｔ○、戊ｚ○、庚ｃ○、
癸ｃ○、壬Ｋ○、壬Ｈ○、戊Ｍ○、酉○○、壬ｊ○、壬Ｔ○、丁戊○、辛Ｄ○、丙
ｓ○、丙Ｊ○、癸Ｔ○、丙戊○、丙乙○、子辛○、戊天○、己ｈ○、庚ｚ○、庚ｈ
、丙Ｌ○、子癸○、子○○、戊午○、辛申○、己Ｋ○、壬Ｗ○、癸黃○、丙ｎ○、
癸子○、庚ｆ○、ｇ○○、丁ｇ○、己Ｎ○、子黃○、子卯○、己ａ、丙ｍ○、己Ｔ
○、己ｂ○、丁巳○、癸ｙ○、癸ｚ○、庚戌○、戊ｙ村、甲Ｇ○、甲ｍ○、丙卯○
、癸甲○、子Ｃ○、子宇○、乙Ｑ○、乙ｅ○、甲Ｊ○、乙ｃ○、甲ｒ○、甲ｏ○、
甲Ｌ○、丁天○、甲癸○、戊Ｚ○、洪發展、己Ｐ○、丙Ｓ○、甲ｃ、甲Ｏ○、甲Ｎ
○、庚ｑ○、甲Ｉ○、乙丙○、乙宇○、甲ｐ○、丙ｇ○、丁ｄ○、庚戊○、甲Ｗ○
、乙甲○、丁Ｅ○、己Ｓ○、甲ｉ○、甲ｎ○、丙巳祥、壬ｘ○、庚ｖ○、庚ｎ○、
辛癸○、己Ｉ○、Ｅ○○、丁ｊ○、辛ｊ○、庚ｏ○、庚ｒ○、辛ａ○、丙Ａ○、庚
天○、庚酉○、癸Ｑ○、甲丑、甲天○、癸Ｃ○、甲地、甲ｂ○、子未○、辛未○、
庚ｉ、丙Ｑ○、癸戌○、己地○、辛戌、甲ｌ○、庚ｅ○、癸天○、癸亥○、癸未○
、癸戊○、乙ｄ○、己Ｃ○、丙ｑ○、戊丙○、戊乙○、己辰○、乙Ｊ○、丙ｘ昌、
子Ｊ○、甲戊○、庚ｗ○、子己○、庚癸○
附表二：
戊ｙ金之繼承人：戊ｅ○○、洪莉青、戊Ｓ○、戊ｗ○、戊ｘ○
楊連生之繼承人：辛ｌ○、癸丙○
楊順情之繼承人：壬ｗ○○、癸Ｇ○、壬ｖ○、壬ｕ○、壬ｔ○
附表三（共五百零一人，即未上訴部分為五百零二人，扣除己癸○一人）：
甲○○、丙○○、戊○○、己○○、辛○○、壬○○、寅○○、卯○○、辰○○、巳
○○、午○○、未○○、地○○、宙○○、Ａ○○、Ｂ○○、Ｈ○○、Ｊ○○、Ｌ○○、Ｏ○○、Ｒ○○、Ｕ○○、Ｖ○○、Ｙ○○、Ｚ○○、ｂ○○、ｃ○○、ｈ○○
、ｊ○○、ｌ○○、ｍ○○、ｐ○○、ｒ○○、ｘ○○、ｙ○○、甲丙○、甲庚○、
甲壬○、甲子、甲卯○、甲辰○、甲巳○、甲未○、甲申○、甲酉○、甲亥、甲宇○
、甲玄○、甲黃○、甲Ａ○、甲Ｂ○、甲Ｃ○、甲Ｄ○、甲Ｆ、甲Ｈ○、甲Ｋ○、甲
Ｍ○、甲Ｕ○、甲Ｙ○、甲Ｚ○、甲ａ○、甲ｄ○、甲ｇ○、甲ｑ○、甲ｗ○、甲ｚ
○、乙戊○、乙己○、乙乙○、乙癸○、乙子○、乙寅○、乙辰○、乙申○、乙酉○
、乙戌○、乙地、乙玄○、乙Ａ○、乙Ｆ○、乙Ｇ○、乙Ｈ○、乙Ｉ○、乙Ｋ○、乙
Ｍ○、乙Ｎ○、乙Ｐ○、乙Ｒ○、乙Ｓ○、乙Ｔ○、乙Ｖ○、乙Ｗ○、乙Ｘ○、乙Ｙ
○、乙Ｚ○、乙ａ○、乙ｆ○、乙ｈ○、乙ｊ○○、乙ｋ○、乙ｍ○、乙ｎ○、乙ｏ
○、乙ｑ○、乙ｒ○、乙ｔ○、乙ｖ○、乙ｗ○、乙ｕ○、乙ｘ○、乙ｚ○、丙甲○
、丙丁○、丙己○、丙庚○、丙癸○○、丙丑○、丙寅○、丙辰○、丙巳、丙午○、
丙亥○、丙天○、丙地、洪能、丙Ｂ○、丙Ｃ○、丙Ｄ○、丙Ｅ○、丙Ｆ○、丙Ｉ○
、丙Ｋ○、丙Ｍ○、丙Ｏ○、丙Ｐ○、丙Ｒ○、丙Ｔ○、丙Ｕ○、丙Ｖ○、丙Ｙ○、
丙ａ○、丙ｂ○、丙ｃ○、丙ｄ○、丙ｈ○、丙ｋ○、丙ｌ○、丙ｏ○、丙ｔ○、丙
ｕ○、丙ｖ○、丙ｘ、丙ｘ文、丙ｙ○、丁甲○、丁乙○、丁丙○、丁丁○、丁庚○○、丁辛○○、丁癸○、丁丑、丁卯、丁辰○、丁午○、丁未○、丁酉○、丁地○、
丁宇○、丁黃○、丁Ａ○、丁Ｂ○、丁Ｃ○、丁Ｃ○、丁Ｄ○、丁Ｆ○、丁Ｈ○、丁
Ｊ○、丁Ｋ○、丁Ｍ○、丁Ｏ○、丁Ｐ○、丁Ｒ○、丁Ｓ○、丁Ｔ○、丁Ｕ○、丁Ｗ
○、丁Ｘ○、丁Ｙ○、丁Ｚ○、丁ａ○、丁ｆ○、丁ｉ○、丁ｌ○、丁ｍ○、丁ｐ○
、丁ｑ○、丁ｒ○、丁ｓ○、丁ｗ○、丁ｘ○、丁ｙ○、戊丁○、戊戊○、戊己○、
戊辛○、戊壬○、戊癸○○、戊子○、戊丑○、戊寅○、戊卯○、戊辰○、戊未○、
戊申○、戊戌○、戊亥○、戊地○、戊宇○、戊玄○、戊黃○、戊Ａ○、戊Ｃ○、戊
Ｄ○、戊Ｅ○、戊Ｈ○、戊Ｉ○、戊Ｊ○、戊Ｋ○、戊Ｌ○、戊Ｎ○、戊Ｏ○、戊Ｐ
○、戊Ｑ○、戊Ｒ○、戊Ｕ○、戊Ｖ○、戊Ｘ○、戊Ｙ○、戊ａ○、戊ｄ○、洪楊烏
哖、戊ｆ○、戊ｇ○、戊ｉ○、戊ｋ○、戊ｌ○、戊ｍ○、戊ｎ○、戊ｏ○、戊ｐ○
、戊ｓ○、戊ｕ○、戊ｖ○、戊ｙ、戊ｙ堂、己甲○、己乙○、己丙○、己己○、己
庚○、己壬○、己寅○、己午○、己申○、己亥○、己天○、己宇○、己宙○、己玄
文、己黃○、己Ａ○、己Ｂ○○、己Ｄ○、己Ｅ○、己Ｆ○、己Ｇ○、己Ｈ○、己Ｍ
○、己Ｑ○、己Ｒ○、己Ｖ○、己Ｕ○、己Ｗ○、己Ｘ○、己Ｙ、己Ｚ○、己ｅ○、
己ｆ○、己ｇ○、己ｋ○、己ｍ○、己ｎ○、己ｏ○、己ｒ○、己ｔ○、己ｕ○、己
ｖ○、己ｘ、己ｙ○、庚甲○、庚乙○、庚丙○、庚丁○、庚己○、庚庚○、庚壬○
、庚子○、庚卯○、庚辰○、庚巳○、庚未○、庚申○○、庚地○、庚宙○、庚Ａ○
、庚Ｂ○、庚Ｃ○、庚Ｄ○、庚Ｅ○、庚Ｆ○、庚Ｈ○、庚Ｊ○、庚Ｌ○、庚Ｍ○、
庚Ｎ○、庚Ｏ、庚Ｐ○、庚Ｑ○、庚Ｒ○、庚Ｓ○、庚Ｔ○、庚Ｗ○、庚Ｘ○、庚Ｙ
○、庚Ｚ○、庚ａ○、庚ｊ○、庚ｌ○、庚ｍ○、庚ｐ○、庚ｓ○、庚ｕ○、庚ｘ○
、庚ｚ○、辛甲○、辛甲○、辛丁○、辛戊○、辛己○、辛庚○、辛壬○、辛丑○、
辛寅○、辛辰○、辛巳○、辛午○、辛天○、辛地○、辛宇○、辛宙○、辛玄○、辛
黃○、辛Ａ○、辛Ｂ○、辛Ｃ○、辛Ｇ○、辛Ｋ○、辛Ｌ○、辛Ｍ○、辛Ｎ○、辛Ｏ
○、辛Ｑ○、辛Ｒ○、辛Ｓ○、辛Ｔ○、辛Ｖ○、辛Ｘ○、辛Ｙ○、辛Ｚ○、辛ｂ○
、辛ｃ○、辛ｆ○、辛ｈ○、辛ｋ○、辛ｋ○、辛ｍ○、辛ｑ○、辛ｒ○、辛ｓ○、
辛ｔ○、辛ｕ○、辛ｖ○、辛ｙ○、辛ｚ○、壬乙○、壬丁○、壬戊○、壬己○、壬
庚○、壬辛○、壬壬○、壬癸○、壬卯○、壬巳、壬未○、壬申○、壬酉○、壬亥○
、壬天○、壬地○、壬宇○、壬黃、壬Ａ○、壬Ｂ○、壬Ｃ○、壬Ｄ○、壬Ｅ、壬Ｇ
○、壬Ｉ○、壬Ｍ○、壬Ｎ○、壬Ｏ○、壬Ｐ○、壬Ｓ○、壬Ｖ○、壬Ｙ○、壬Ｚ○
、壬ａ○、壬ａ○、壬ｃ○、壬ｄ○、壬ｅ○、壬ｇ○、壬ｈ○、壬ｈ○、壬ｌ○、
壬ｍ○、壬ｐ○、壬ｓ○、壬ｗ○○、壬ｙ○、癸乙○、癸丙○、癸丁○、癸辛○、
癸壬○、癸丑○、癸卯○、癸申○、癸地○、癸宇○、癸玄○、癸Ａ○、癸Ｄ○、癸
Ｆ○、癸Ｈ○、癸Ｉ○、癸Ｊ○、癸Ｋ○、癸Ｌ○、癸Ｍ○、癸Ｎ○、癸Ｏ○、癸Ｐ
○、癸Ｒ○、癸Ｗ○、癸Ｙ○、癸Ｚ○、癸ａ○、癸ｂ○、癸ｄ○、癸ｆ○、癸ｈ○
、癸ｒ○、鍾地、癸ｓ○、癸ｘ○、子戊○、子庚、子庚樹、子庚興、子丑○、子巳
○、子申○、子戌○、子天○、子地○、子宙○、子Ｂ○、子Ｄ○、子Ｅ○、子Ｆ○
、子Ｈ○、子Ｉ○、子Ｋ○、子Ｌ○、子Ｍ○、子Ｎ、子Ｏ○、子Ｑ○
附表四： 計算書
┌───────┬───────┬────────────────┐
│項        目  │ 金        額 │ 備          註                 │
├───────┼───────┼────────────────┤
│第一審裁判費  │  285,600元   │                                │
│              │              │                                │
├───────┼───────┼────────────────┤
│第一審旅費    │    3,700元   │400×8+500=3,700                │
├───────┼───────┼────────────────┤
│第一審送達郵費│   64,600元   │                                │
├───────┼───────┼────────────────┤
│第一審公示送達│       45元   │                                │
│裁判費        │              │                                │
├───────┼───────┼────────────────┤
│以上合計　　　│　353,945元   │                                │
└───────┴───────┴────────────────┘
  九百四十七分之二為七百四十八元（即353,945×2/947=747.5，元以下四捨五入）
  九百四十七分之一為三百七十四元（即353,945×1/947=373.7，元以下四捨五入）
